【裁判字號】    99,裁,916
【裁判日期】    990422
【裁判案由】    地價稅
【裁判全文】
最  高  行  政  法  院  裁  定
                                       99年度裁字第916號
上  訴  人  甲○○
被 上訴 人  臺北縣政府稅捐稽徵處
代  表  人  乙○○
上列當事人間地價稅事件，上訴人對於中華民國99年1月20日臺
北高等行政法院98年度訴字第2355號判決，提起上訴，本院裁定
如下：
    主  文
上訴駁回。
上訴審訴訟費用由上訴人負擔。
    理  由
一、按對於高等行政法院判決之上訴，非以其違背法令為理由，
    不得為之，行政訴訟法第242條定有明文。依同法第243條第
    1項規定，判決不適用法規或適用不當者，為違背法令；而
    判決有同條第2項所列各款情形之一者，為當然違背法令。
    是當事人對於高等行政法院判決上訴，如依行政訴訟法第24
    3條第1項規定，以高等行政法院判決有不適用法規或適用不
    當為理由時，其上訴狀或理由書應有具體之指摘，並揭示該
    法規之條項或其內容；若係成文法以外之法則，應揭示該法
    則之旨趣，倘為司法院解釋或本院之判例，則應揭示該判解
    之字號或其內容。如以行政訴訟法第243條第2項所列各款情
    形為理由時，其上訴狀或理由書，應揭示合於該條項各款之
    事實。上訴狀或理由書如未依此項方法表明者，即難認為已
    對高等行政法院判決之違背法令有具體之指摘，其上訴自難
    認為合法。
二、上訴人所有坐落臺北縣新店市○○段280地號等31筆土地，
    經被上訴人核定應繳納民國97年度地價稅新臺幣(下同)2,85
    0,567元。上訴人不服，主張於系爭土地中有21筆土地地價
    稅之核課有所疑義，其中新店市○○段280、280-1、280-3
    、280-5、280-7、280-9、306、318、319、320、323、327
    、330、342、346、358、398、455、513地號等19筆土地(
    下稱系爭19筆土地)為山坡地保育區丙種建築用地，地目為
    林，均作農業使用，應課徵田賦，另同段321地號土地係供
    社區自來水供應站使用，及同段394地號土地係供社區停車
    場使用，應免徵地價稅為由，申請復查未獲變更，提起訴願
    亦經決定駁回後，遂提起行政訴訟，求為判決訴願決定及原
    處分均撤銷，經原審法院判決(以下稱原判決)駁回。
三、本件上訴人對於原判決上訴，主張：系爭19筆土地於75年開
    始改課地價稅，究竟係因69年11月7日69雜字第100號雜項執
    照（下稱69年雜項執照）或因74年4月24日北工建字第1499
    號建造執照變更通知書（下稱74年建造執照），而改課地價
    稅，所適用之法律不同，原判決並未釐清，而有判決違背法
    令情形。又69年雜項執照已施工建築部分，於70年間已辦理
    變更地目，其餘無施工建築繼續做農業使用，並繼續課徵田
    賦之土地。被上訴人如認為系爭19筆土地，已因該雜項執照
    而變更為非農業使用，有課徵地價稅之必要，依79年6月18
    日臺財稅第790135020號函釋（下稱79年函釋）規定，應在
    70年起改課地價稅，惟系爭19筆土地在70年以後，74年以前
    ，仍繼續課徵田賦，顯自相矛盾。另79年函釋規定，應以開
    工報告書所載日期為基準日，自實際使用之次年起改課地價
    稅，惟74年建造執照從未開工，被上訴人予以改課地價稅，
    即有違誤，且被上訴人對於「開工報告書所載開工日期」，
    應負有舉證責任。再者，上訴人所舉財政部72年9月6日臺財
    稅字第86287號函釋嗣後雖未列入財政部81年土地稅法令彙
    編，惟在75年間仍為有效之法令，其後土地稅法施行細則第
    22條亦有明確之規定，就該法令之精神而言，系爭19筆土地
    從未變更為非農業用地使用，在75年以前均係課徵田賦，被
    上訴人於75年底改課地價稅係當年度之錯誤，自有更正之必
    要。上訴人又舉內政部66年5月25日台內字第737414號函釋
    規定，其目的乃因系爭19筆土地既未變更地目，亦可證明系
    爭土地並未變更為非農業使用而已，本件自非無適用之餘地
    等語，雖以該判決違背法令為由。惟核其上訴理由，係重述
    其在原審業經主張而為原判決摒棄不採之陳詞，對原判決論
    斷本件土地自74年起即已變更未作農業使用，並自75年起改
    課地價稅，未合於土地稅法施行細則第22條第1款規定，不
    得改課田賦等節，泛言其違背法令，及以與本件結論無涉之
    事項，對原判決為指摘，而非具體表明合於不適用法規、適
    用法規不當、或行政訴訟法第243條第2項所列各款之事實，
    難認對原判決之如何違背法令已有具體之指摘。依首揭規定
    及說明，應認其上訴為不合法，應予駁回。
四、據上論結，本件上訴為不合法。依行政訴訟法第249條第1項
    前段、第104條、民事訴訟法第95條、第78條，裁定如主文
    。
中    華    民    國    99    年    4     月    22    日
                    最高行政法院第五庭
                        審判長法官  黃  璽  君
                              法官  曹  瑞  卿
                              法官  鄭  忠  仁
                              法官  吳  東  都
                              法官  陳  金  圍
以  上  正  本  證  明  與  原  本  無  異
中    華    民    國    99    年    4     月    23    日
                              書記官  郭  育  玎


司法院資訊處製作；財團法人民間司法改革基金會備份。
